臺灣屏東地方法院簡易民事判決
                               111年度屏簡字第90號
原      告  黃寶川  

被      告  梁菊錢  

訴訟代理人  張宏禎  
上列當事人間請求損害賠償事件，原告於刑事訴訟程序（原案號
為本院110年度交易字第244號，嗣經本院刑事庭改依簡易判決處
刑，案號為110年度交簡字第1435號）提起附帶民事訴訟（本院1
10年度交附民字第162號），經本院刑事庭裁定移送前來，本院
於民國111年6月15日言詞辯論終結，判決如下：
    主  文
一、被告給付原告新臺幣（下同）355,660元，及自110年9月16
    日起至清償日止，依年利率5％計算之利息。
二、原告其餘之訴駁回。
三、本判決第一項得假執行。但被告如於執行實施前以355,660
    元為原告預供擔保，得免為假執行。
    事實及理由
一、原告主張：緣被告平日在屏東縣○○鄉○○村○○路000 號自宅前
    擺攤賣菜，本應注意任何人不得利用道路作為工作場所，及
    堆積、置放、設置或拋擲足以妨礙交通之物品，而依其智識
    程度、社會經驗及前揭攤位前方道路之客觀狀況，並無不能
    注意之情事，竟疏未注意，逕自於109年8月31日15時40分許
    ，在該道路上置放以三角鐵架支撐之遮陽傘1支，適原告騎
    乘車牌號碼000-000號普通重型機車（下稱系爭車輛），沿
    上開南興路由北往南方向行駛至該處，該遮陽傘及三角鐵架
    因瞬間風吹而傾倒撞擊系爭車輛右側車身，原告因此人、車
    倒地，受有左側肱骨上端其他移位閉鎖性骨折等傷害。原告
    因本件事故支出醫療費用75,600元、回診醫療費用4,060元
    ；又原告住院五日，需要專人看護，以每日2,000元計算，
    金額為10,000元（2,000元ㄨ5=10,000元）；再者，原告從事
    農作，每日工資1,200元，因此傷害6個月無法工作，而有無
    法工作損失216,000元（1,200元ㄨ30ㄨ6=216,000元）；另原
    告因本件傷害精神上受有莫大之痛苦，請求精神慰撫金75,0
    00元，為此依侵權行為法律關係提起本件訴訟等語。聲明：
    被告應給付原告380,660元，及自起訴狀繕本送達翌日起至
    清償日止，按年息5％計算。
二、被告則以：對於㈠原告刑事判決書所載被告有過失、㈡回診費
    用4,060元、㈢原告從事農作，每因工資1,200元，有6個月無
    法工作、㈣住院5日，看護費用每日2,000元，計10,000元等
    均無意見，但醫療費用75,600元，其中65,252元之費用，原
    告並未知會被告，如果用健保給付的材料，費用不用這麼高
    等語置辯。聲明：請求駁回原告之訴。
三、本件被告於上開時、地，於道路置放以三角鐵架支撐之遮陽
    傘，因瞬間風吹而傾倒撞擊系爭車輛右側車身，原告因此人
    、車倒地，受有上開傷害，而被告因過失傷害案件，經本院
    刑事庭以110年度交簡字第1435號刑事判決判處「被告犯過
    失傷害罪，處有期徒刑貳月，如易科罰金，以新臺幣壹仟元
    折算壹日。」等情，有卷存本院刑事庭110年度交簡字第143
    5號刑事判決可稽（見本院卷第11-14頁），並經本院調取上
    開刑事案件電子卷宗核閱無訛，故被告之行為有過失，應可
    認定。
四、按「因故意或過失，不法侵害他人之權利者，負損害賠償責
    任。」此民法第184條第1項前段定有明文。又按「不法侵害
    他人之身體或健康者，對於被害人因此喪失或減少勞動能力
    或增加生活上之需要時，應負損害賠償責任。」、「不法侵
    害他人之身體．．，或不法侵害其他人格法益而情節重大者，
    被害人雖非財產上之損害，亦得請求賠償相當之金額。」、
    「不法毀損他人之物者，被害人得請求賠償其物因毀損所減
    少之價額。」此民法第193條第1項、第195條第1項、第196
    條分別定有明文。本件被告上開於道路置放以三角鐵架支撐
    之遮陽傘行為有過失致侵害原告身體權，業如上所述，則原
    告自得依上開規定，請求被告負賠償責任。茲就原告請求被
    告賠償之金額及項目審酌如下：
　㈠醫療費用：本件原告主張因本件事故支出醫療費75,600元及
    後續醫療療費用4,060元乙節，有卷存原告提出醫療費用收
    據可稽〔見110年度交附民字第162號卷（下稱附民卷）第3-1
    2頁），應可信為真實，被告雖抗辯其中65,252元，原告並
    未知會被告，如果用健保給付的材料，費用不用這麼高云云
    ，惟原告就醫治療，本即無義務先告知被告後才能由醫院治
    療，而固定之鋼釘，因每人對於各種鋼釘之適應狀況並不相
    同，且功能性亦不盡相同，尚難強行要求原告僅使用健保支
    付之鋼釘，故被告此部分之抗辯，並無可採，原告請求醫療
    費用79,660元（75,600元+4,060元=79,660元），即有理由
    。
　㈡看護費用：原告主張自109年8月31日起至109年9月4日止，計
    5日，需專人看護，每日看護費用2,000，共10,000元乙節，
    為被告所不爭執（見本院卷第68頁），原告此部分之請求，
    即屬有據。
　㈢無法工作損失：原告主張其從事農作滿每日工資1,200元，因本件事故6個月無法工作乙節，業據原告提出診斷證明書為證（見附民卷第13頁），並為被告所不爭執，則原告請求無法工作損失216,000元（1,200元ㄨ30ㄨ6=216,000元），亦有理由。
　㈣精神慰撫金：按慰撫金之賠償須以人格權遭遇侵害，使精神
    上受有痛苦為必要，其核給之標準固與財產上損害之計算不
    同，然非不可斟酌雙方身分資力與加害程度，及其他各種情
    形核定相當之數額。本件本件原告國中畢業，從事農務，被
    告國小畢業，亦從事農務，兩造均未擔任學校校長、老師、
    公司負責人、監察人、民意代表、鄉鎮市調解委員等情，已
    為兩造互不爭執（見本院卷第67、68頁），又原告於109年
    並無所得，亦無其他財產，被告於109年有所得346,616元，
    及其他財產價值約852,200元，有兩造稅務電子閘門資料查
    詢表可佐。本院審酌兩造之身分、地位、經濟能力、被告不
    法侵害原告身體之動機與情節、原告所受傷害等一切情狀，
    認認原告請求慰撫金之金額，以5萬元為適當。
　㈤綜上所述，原告依侵權行為之法律關係請求被告給付原告355
    ,660元（79,660元+10,000元+216,000元+50,000元=355,660
    元），及自110年9月16日起（起訴狀繕本於110年9月15日送
    達被告，有附民卷第21頁之送達證書可查）至清償日止，按
    年息5％計算之利息，為有理由。逾此範圍之請求，則屬無據
    ，應予駁回。
五、本件原告勝訴部分係就民事訴訟法第427條訴訟適用簡易程 
    序所為被告敗訴之判決，爰依同法第389條第1項第3款之 規
    定，職權宣告假執行；並依同法第392條第2項規定，依職權
    宣告被告如預供擔保，得免為假執行。　　
六、本件事證已臻明確，兩造其餘攻擊防禦方法及所提證據，核
    與判決結果不生影響，爰不逐一論述，併此敘明。　　
七、本件係刑事附帶民事訴訟，由刑事合議庭裁定移送本庭之事
    件，依刑事訴訟法第504 條第2 項之規定，免納裁判費，本
    件訴訟中亦未生其他訴訟費用，並無訴訟費用負擔問題，附
    予敘明。
中　　華　　民　　國　　111 　年　　6 　　月　　29　　日
                        屏東簡易庭  法  官  曾吉雄
正本係照原本作成。
如對判決上訴，須於判決送達後廿日內向本院提出上訴狀，其未
表明上訴理由者，應於提出上訴後二十日內向本院補提理由書狀
（均須按他造當事人之人數附繕本）。
如委任律師提起上訴者，應一併繳納上訴審裁判費。
中　　華　　民　　國　　111 　年　　6 　　月　　29　　日
                                    書記官  鄭美雀